【裁判字號】    97,交簡上,27
【裁判日期】    970701
【裁判案由】    過失傷害
【裁判全文】
臺灣彰化地方法院刑事判決            97年度交簡上字第27號
公  訴  人  臺灣彰化地方法院檢察署檢察官
上  訴  人
即  被  告  乙○○○
上列上訴人即被告因過失傷害案件，不服本院彰化簡易庭九十七
年度彰交簡字第二００號，中華民國九十七年四月十六日第一審
簡易判決（臺灣彰化地方法院檢察署九十七年度調偵字第一二０
號），提起上訴，本院管轄之第二審合議庭判決如下：
    主  文
上訴駁回。
    事實及理由
一、本案經本院審理結果，認第一審判決認事用法及量刑均無不
    當，應予維持，並引用第一審判決書記載，事實、證據及理
    由（如附件）。
二、上訴人即被告上訴意旨略以：本件被告有正當職業，非以駕
    車為其業務，車禍發生當時係代友人開車送貨，並非在賣水
    果，有在職證明一紙在卷可查，另本件事故之發生非被告應
    負全部責任，對方亦有過失，且被告實有與被害人和解之誠
    意，惟被害人漫天要求非伊所能負擔，爰請求撤銷原判決，
    另為適當之判決等語。
三、經查：乙○○○係以駕駛自小貨車販賣水果為業之人，於民
    國（下同）九十六年一月二十一日凌晨五時許，駕駛車牌號
    碼七Ｖ－０四八二號自用一般小貨車，沿彰化縣彰化市○○
    路由西向東行駛，於同日凌晨五時五十五分許，途經該路段
    與旭光路口處，原應注意轉彎車應讓直行車先行，且汽車行
    駛時，駕駛人應注意車前狀況及兩車併行之間隔，並隨時採
    取必要之安全措施，而依當時情形，夜間有照明，路面無缺
    陷或障礙物，視距良好，並無不能注意之情事，竟疏未注意
    ，貿然左轉，不慎與前方由甲○○○所騎乘之車牌號碼ＫＸ
    Ａ－六八六號重型機車發生碰撞，使甲○○○因而人車倒地
    ，受有左側髕骨開放性骨折、左膝撕裂傷及右膝撕裂傷、右
    踝挫傷、胸部挫傷、左十字韌帶剝離性斷裂等傷害。乙○○
    ○於肇事後，於警前往現場處理時停留現場，當場承認為肇
    事人等事實，訊據被告乙○○○於本院審理時坦承不諱，核
    與證人即被害人甲○○○於警詢中之指述情節相符，復有財
    團法人彰化基督教醫院九十六年三月十九日診斷證明書、道
    路交通事故現場圖、道路交通事故調查報告表(一)(二)、道路交
    通事故現場照片等件附卷可稽。按汽車行駛至交岔路口，轉
    彎車應讓直行車先行；又行經無號誌之交岔路口時，應減速
    慢行，作隨時停車之準備，道路交通安全規則第一百零二條
    第一項第七款、第九十三條第一項第二款分別定有明文，並
    為駕駛人之被告所應注意，依當時情形，夜間有照明，路面
    無缺陷或障礙物，視距良好，並無不能注意之情事；被告在
    彰化縣彰化市○○路由西向東行駛時，本應注意車前狀況並
    禮讓直行車先行，適有甲○○○騎乘車牌號碼ＫＸＡ－六八
    六號重型機車沿南郭路由東向西行駛經過該處，被告竟疏未
    注意，貿然左轉，致其駕駛之自用一般小貨車碰撞擊甲○○
    ○之機車左前車身，致甲○○○人車倒地跌倒，有前揭道路
    交通事故調查報告表、現場圖為憑，其對本件車禍之發生顯
    有過失甚明。再者，告訴人甲○○○因本件車禍受有左側髕
    骨開放性骨折、左膝撕裂傷及右膝撕裂傷、右踝挫傷、胸部
    挫傷、左十字韌帶剝離性斷裂等傷害，被告之過失行為與告
    訴人甲○○○受傷間，具有相當因果關係，是以本件被告過
    失傷害犯行事證已臻明確，其犯行堪予認定。
四、按刑法第二百八十四條第二項所謂之業務，係指以反覆同種
    類之行為為目的之社會活動而言，其主要部分之業務，固不
    待論，即為完成主要業務所附隨之準備工作與輔助事務，亦
    包括在內，此項附隨之事務，不問其與業務係直接或間接之
    關係，均屬於其所執行業務之範圍。且一人不以一種業務為
    限，如一人同時兼有二種或二種以上之業務，而在某一種業
    務上有不慎致人受傷之行為，仍應負其業務過失傷害罪責。
    經查：被告從事業務之事實，業據被告於警詢中坦承稱：「
    （問：平時從事何種工作？）賣水果。」，復參被告於九十
    七年四月七日提出之抗告狀中亦記載「被告乙○○○並非以
    販賣水果為業之人，只是利用假日至市場販賣水果」等語，
    又查本件事發當日（即九十六年一月二十一日）為假日，核
    與被告自述情節相符，則被告利用假日兼營販賣水果之事實
    自屬被告經營業務之一，而被告為販賣水果而駕車運送為其
    附隨業務，揆諸上揭說明，被告因從事業務不慎致人受傷，
    自應負業務過失傷害之責。綜上各情，雖其於本院審理中辯
    稱其非以販賣水果為業，僅係代友人送貨等語，顯均係卸責
    之詞，要無可採。
五、核被告所為，係犯刑法第二百八十四條第二項前段業務過失
    傷害罪。原審認定之事實、其所憑之證據及認定之理由，業
    據原審引用聲請簡易判決處刑書記載明確，原審參酌其犯罪
    情節，於法定刑度內並依中華民國九十六年罪犯減刑條例減
    刑後，判處被告有期徒刑二月，並依刑法第四十一條第一項
    前段之規定諭知易科罰金之折算標準，核無違誤或不當之處
    ，本件上訴人之請求為無理由，應予駁回。
據上論斷，應依刑事訴訟法第四百五十五條之一第一項、第三項
、第三百六十四條、第三百七十三條、第三百六十八條，判決如
主文。
本件經檢察官郭玄義到庭執行職務。
中    華    民    國    97    年     7    月     1    日
                    刑事第一庭  審判長法  官  葉榮郎
                                      法  官  郭麗萍
                                      法  官  胡宜如
以上正本證明與原本無異。
本件不得上訴。
中    華    民    國    97    年     7    月     1    日
                                      書記官  吳金良


司法院資訊處製作；財團法人民間司法改革基金會備份。
